【裁判字號】    97,重訴,342
【裁判日期】    970430
【裁判案由】    清償借款
【裁判全文】
臺灣臺北地方法院民事判決             97年度重訴字第342號
原      告  台中商業銀行股份有限公司
法定代理人  丁○○
訴訟代理人  丙○○
被      告  精彥科技股份有限公司
兼  法  定
代  理  人  甲○○
                        樓之2.
被      告  乙○○
上列當事人間請求清償借款事件，本院於中華民國97年4 月18日
言詞辯論終結，判決如下：
    主      文
被告應連帶給付原告新臺幣壹仟玖佰陸拾肆萬玖仟貳佰捌拾元及
如附表所示之利息暨違約金。
訴訟費用新臺幣壹拾捌萬肆仟玖佰貳拾元由被告連帶負擔。
    事實及理由
甲、程序方面：
  一、按當事人得以合意定第一審管轄法院，民事訴訟法第24條
      第1 項前段著有明文。經查，被告精彥科技股份有限公司
      （下稱精彥公司）營業所及被告甲○○、乙○○住所地雖
      均非屬本院管轄，惟依兩造簽訂之授信額度契約書第17條
      ，被告對原告所負之各宗債務，合意以本院為第一審管轄
      法院，是本院就本件訴訟應有管轄權，合先敘明。
  二、被告精彥公司、甲○○、乙○○均未於言詞辯論期日到場
      ，核無民事訴訟法第386 條所列各款情形，應依原告之聲
      請，由其一造辯論而為判決。
乙、實體方面：
  一、原告起訴主張：被告精彥公司以被告甲○○、乙○○為連
      帶保證人，於民國95年11月30日與其簽訂授信額度契約書
      辦理信額度新臺幣（下同）20,000,000元，約定循環動用
      期間自95年12月5日起至96年12月5日止，每次動用僅由被
      告精彥公司簽具動用額度申請書，由原告將款項撥入其指
      定之帳戶或其指定用途，即已完成借款或授信之交付，該
      申請書及其約定條件為本契約之一部，保證人願負連帶清
      償責任。(一)嗣被告精彥公司於95年12月5 日簽具動用額度
      申請書向原告借款10,000,000元，約定動用期間自95年12
      月5日起至96年12月5日止，利息按原告定儲利率指數加碼
      年利率1.74% 機動計息，嗣隨原告定儲利率指數變動而調
      整（目前為週年利率4.23%），自借款撥付日起，於每月5
      日按月計付利息1次，到期將將借款本金1次還清，未按期
      清償者，其逾期6個月以內者，按上開利率10%，逾期超過
      6個月以上者，按上開利率20%計付違約金，逾期不履行者
      ，視為全部到期。詎被告精彥公司就上開借款借繳款至96
      年10月5 日止，即未再依約繳付本息，依約上開借款應視
      為全部到期，尚結欠本金10,000,000元。(二)被告精彥公司
      於95年6月30 日邀同被告甲○○、乙○○為連帶保證人，
      簽訂放款借據向原告申請開發國外信用狀，墊款額度為美
      金600,000元，約定動用期限自95年12月5日起至96年12月
      5 日止，被告精彥公司得於上開額度內逐次出具借款支用
      書（開發信用狀申請書）循環動用，以供委由其申請開發
      國外信用狀或辦理外幣借款，另按撥貸日外幣牌告放款利
      率計算利息至清償日，期間最長為180 天，到期時按當日
      原告所定賣出匯率折算新臺幣結購外幣或以外匯款1 次清
      償本息，並約定逾期清償在6個月以內者，按上開利率10%
      ，超過6個月以上者，按上開利率20%計付違約金。嗣被告
      精彥公司分別於96年6月13日、96年6月20日出具開發信用
      狀申請書及借款支用書，向原告申請外幣融資墊款，金額
      分別為美金195,468元、美金101,150元，約定借款期間為
      180天，到期1次清償本息，詎上開2筆借款業於96年12月1
      7日、96年12月22 日屆期，惟被告精彥公司仍未履約清償
      借款，又依外幣融資墊款到期日即96年12月17日原告美金
      即期賣出匯率32.531，上開2筆美金墊款共計296,618元，
      折合新臺幣9,649,280 元。被告甲○○、乙○○為連帶保
      證人，自應就上開全部借款負連帶清償責任，迭經催討無
      效，為此提起本件訴訟等情。並聲明：如主文第1 項所示
      。
  二、被告精彥公司、甲○○、乙○○均未於言詞辯論期日到場
      ，亦未提出書狀作何聲明或陳述。
  三、本件原告主張之事實，已據其提出授信額度契約書、動用
      額度申請書、簡易資料查詢、放款借據、開發信用狀申請
      書、借款支用書、進口信用狀單據到達通知書、客戶放款
      明細查詢、放款利率暨期限一覽表為證，核屬相符，且被
      告既均不於言詞辯論期日到場爭執，亦不提出書狀答辯以
      供本院參酌，惟依上開證據，已堪信原告之主張為真實。
  四、按借用人應於約定期限內，返還與借用物種類、品質、數
      量相同之物，民法第478 條前段定有明文。次按稱保證者
      ，謂當事人約定，一方於他方之債務人不履行債務時，由
      其代負履行責任之契約；又保證債務，除契約另有訂定外
      ，包含主債務之利息、違約金、損害賠償及其他從屬於主
      債務之負擔，同法第739條、第740條亦分別有明定。另按
      連帶債務之債權人，得對債務人中之一人，或數人，或全
      體，同時或先後請求全部或一部之給付，亦為民法第 273
      條第1 項所規定。從而，原告依消費借貸及連帶保證之法
      律關係請求被告連帶給付如主文第1 項所示之本金、利息
      及違約金為有理由，應予准許。
  五、本件訴訟費額，依後附計算書確定如主文所示金額。
據上論結，本件原告之訴為有理由，依民事訴訟法第385條第1項
前段、第85條第2項、第87條第1項，判決如主文。
中    華    民    國    97    年    4     月    30    日
                  民事第四庭    法  官  余明賢
以上正本係照原本作成
如對本判決上訴須於判決送達後20日內向本院提出上訴狀
中    華    民    國    97    年    4     月    30    日
                                書記官  楊勝欽
附表：（單位：新台幣 元）
┌───┬──────┬──────────┬────┬───────────────┬──────────┐
│編 號 │  債權本金  │   利息計算期間     │ 利 率  │    違約金計算期間及利率      │    備        註    │
│      │            │                    │（年息）│                              │                    │
├───┼──────┼──────────┼────┼───────────────┼──────────┤
│      │            │ 自民國96年10月06   │        │自民國96年11月7日起至清償日止 │                    │
│  1   │10,000,000  │ 日起至清償之日止   │ 4.23%  │，逾期在6 個月以內按原利率10% │                    │
│      │            │                    │        │、逾期在6個月以上按原利率20%。│                    │
├───┼──────┼──────────┼────┼───────────────┼──────────┤
│      │            │ 自民國96年06月20   │        │自民國96年7月21日起至清償日止 │原債權美金195,468元 │
│  2   │ 6,358,770  │ 日起至清償之日止   │ 9.41%  │，逾期在6 個月以內按原利率10% │，折合新臺幣6,358,77│
│      │            │                    │        │、逾期在6個月以上按原利率20%。│0元（匯率32.531）   │
├───┼──────┼──────────┼────┼───────────────┼──────────┤
│      │            │ 自民國96年06月25   │        │自民國96年7月26日起至清償日止 │原債權美金101,150元 │
│  3   │ 3,290,510  │ 日起至清償之日止   │ 9.41%  │，逾期在6 個月以內按原利率10% │，折合新臺幣3,290,51│
│      │            │                    │        │、逾期在6個月以上按原利率20%。│0元（匯率32.531）   │
├───┼──────┼──────────┴────┴───────────────┴──────────┤
│      │            │                                                                                    │
│合計  │19,649,280  │                                                                                    │
│      │            │                                                                                    │
└───┴──────┴──────────────────────────────────────────┘
計  算  書
┌───────┬───────┬──────────┐
│ 項        目 │金額（新臺幣）│ 備              註 │
├───────┼───────┼──────────┤
│第一審裁判費  │   184,920元  │                    │
├───────┼───────┴──────────┤
│合          計│   184,920元                        │
└───────┴──────────────────┘


司法院資訊處製作；財團法人民間司法改革基金會備份。
